臺灣臺北地方法院交通事件裁定　　　　94年度交聲字第1011號
異議人即
受處分人　甲○○
上列異議人即受處分人因違反道路交通管理處罰條例案件，對於
臺北市交通事件裁決所民國九十四年九月二十六日所為之處分 (
原處分案號：北市裁二字第裁二二—ACV三一七一四二號)，聲明
異議，本院裁定如下：
    主  文
異議駁回。
    理  由
一、按汽車駕駛人飲用酒類或其他類似物後其吐氣所含酒精濃度
    超過每公升○‧二五毫克或血液中酒精濃度超過百分之○‧
    ○五以上者，不得駕車，道路交通安全規則第一百十四條第
    二款定有明文。又汽車駕駛人，駕駛汽車經測試檢定有酒精
    濃度超過規定標準者，處新臺幣（下同）一萬五千元以上六
    萬元以下罰鍰，並當場禁止其駕駛及吊扣其駕駛執照一年，
    道路交通管理處罰條例第三十五條第一項第一款亦有明文。
    所謂汽車，依同條例第三條第八款規定，包括機器腳踏車。
    而領有駕駛執照且未經吊註銷之駕駛人，駕駛機器腳踏車經
    測試檢定有酒精濃度超過規定標準即吐氣所含酒精濃度超過
    每公升○．五五毫克以上，且於一年內無二次以上此款行為
    ，並在舉發通知單上所載應到案日期前到案聽候裁決者，依
    違反道路交通管理事件統一裁罰基準表之規定，處四萬五千
    元罰鍰，並吊扣其駕駛執照一年。
二、本件原處分機關臺北市交通事件裁決所係以：異議人即受處
    分人甲○○於民國九十四年八月二十六日晚間十一時二十九
    分許，騎乘車號AWZ—四○○號重型機車，行經臺北市○○
    ○路○段五八號前時，為臺北市政府警察局中山分局（下稱
    中山分局）交通分隊員警當場攔停，實施吐氣酒精濃度檢測
    ，發現吐氣所含酒精濃度高達每公升○．八五毫克，超過規
    定標準，並以異議人有違反前揭道路交通管理處罰條例第三
    十五條第一項第一款規定之行為掣單舉發，因異議人拒絕簽
    收員警開立之舉發通知單，經員警在其上載明異議人拒絕簽
    收之事由後，依違反道路交通管理事件統一裁罰基準及處理
    細則第十一條第一項第一款規定，視為異議人已收受該通知
    單。嗣異議人於舉發通知單上所載應到案日期九十四年九月
    十日前之同年八月二十九日向原處分機關提出申訴，並於翌
    日如數繳納罰鍰四萬五千元。嗣經原處分機關函請舉發單位
    中山分局調查結果，仍認異議人有前開違規行為，原處分機
    關乃於同年九月二十六日依道路交通管理處罰條例第三十五
    條第一項第一款及違反道路交通管理事件統一裁罰基準及處
    理細則第四十三條、第四十四條及第六十一條之規定，裁處
    異議人罰鍰四萬五千元，並吊扣駕駛執照十二個月。
三、異議意旨略以：異議人於九十四年八月二十六日晚間十時許
    ，在臺北市中山區○○○路○段五四號與友人一同用餐，嗣
    於十一時許餐畢，友人入住長安東路一段五二號香都旅店後
    ，異議人即騎乘上開機車，欲返回長安東路一段五八號二樓
    住處，於約二十秒鐘後，即抵達住處樓下，將上開機車停妥
    ，並步行至大門口欲開門進入之際，員警始上前叫住異議人
    ，並呼叫警車前來進行酒測，俟警車於二十分鐘後抵達時，
    該名員警旋即離開，並未將異議人已停妥機車並返抵家門之
    事，告知警車內之其餘員警。嗣員警對異議人進行酒測，發
    現吐氣所含酒精濃度高達每公升○．八五毫克，異議人至感
    訝異，經異議人詢問醫師，認一般人倘酒測值如此之高，非
    癱即睡，抑或發酒瘋，胡言亂語，然異議人已通過酒後測驗
    ，故而質疑酒測之正確性。況酒測之目的在考量駕駛人酒後
    駕車肇事或鬧事，製造社會問題，惟異議人騎車距離僅十至
    二十公尺，全程需時約二十秒鐘，甚且已抵達住處門口，何
    來肇事云云。
四、查異議人並不否認其於九十四年八月二十六日晚間，有飲用
    酒類或其他類似物之行為，且其於飲用後騎乘上開機車，為
    警進行吐氣酒精濃度檢測後，發現其吐氣所含酒精濃度高達
    每公升○．八五毫克等情，此亦有舉發通知單及吐氣酒精濃
    度檢測單影本在卷可稽，是異議人飲用酒類或其他類似物後
    ，騎乘前揭機車，於同日晚間十一時二十九分許經員警測試
    檢定有酒精濃度超過規定標準即吐氣所含酒精濃度超過每公
    升○‧二五毫克以上之事實，已堪認定。
五、至異議人所辯：伊僅騎車約一、二十公尺距離，歷時約二十
    秒鐘，並已安全抵達住處門口且停妥車輛後，始為警舉發，
    伊並無肇事，亦已通過酒後測驗乙節，縱令屬實，然查：
  (一)前揭道路交通安全規則第一百十四條第二款已明定汽車駕駛
    人飲用酒類或其他類似物後，其吐氣所含酒精濃度超過每公
    升○‧二五毫克以上者，不得駕車，且駕駛人駕駛車輛，經
    測試檢定有酒精濃度超過規定標準者，即已符合上開道路交
    通管理處罰條例第三十五條第一項第一款所定應予裁處之要
    件。亦即駕駛人有酒後駕車之行為，且經測試檢定有酒精濃
    度超過規定標準之情形，即足構成該條之違規行為。至駕駛
    人駕車距離之長短、行車時間之久暫、於行車過程中究否肇
    事、於駕車途中遭攔停舉發抑或停妥車輛後始遭舉發等情，
    於酒後駕車違規之認定，均不生影響。異議人既有於飲用酒
    類或其他類似物後駕車，而經測試檢定有酒精濃度超過規定
    標準之事實，縱其行車距離及時間甚短，且於安全抵達住處
    門口並停妥車輛後，始為警舉發，亦無礙於酒後駕車之認定
    ，其所辯並不足採。
  (二)再按上開禁止酒後駕車之規定，其立法意旨乃避免抽象危險
    ，並不以發生具體危險為必要，亦即所謂酒醉狀態，僅須一
    般評價程度達於對車輛駕駛行為失其必要之注意力或判斷力
    之虞，即為已足，至實際上對駕駛行為發生具體危險與否，
    則非所問。又參考德國、美國之認定標準，對於酒精濃度呼
    氣已達每公升○．五五毫克或血液濃度達百分之○點一一以
    上，肇事率為一般正常人之十倍，實已達「不能安全駕車」
    之標準，此業經法務部於八十八年五月十八日以八八法檢字
    第○○一六六九號函告週知。且酒精對人體造成之影響，於
    呼氣酒精濃度達每公升○‧二五毫克（約合體內血液中酒精
    濃度每公升五十亳克或百分之○點○五）時，將造成輕度中
    毒，而有輕度協調功能降低之症狀，呼氣酒精濃度達每公升
    ○‧五毫克（約合體內血液中酒精濃度每公升一百亳克或百
    分之○點一）時，即屬輕度到中度中毒，將產生反應較慢、
    感覺減低、影響駕駛等症狀，此亦有行政院國軍退除役官兵
    輔導委員會臺北榮民總醫院八十八年八月五日（八八）北總
    內字第二六八六八號函足憑。異議人於九十四年八月二十六
    日晚間，飲用酒類已達吐氣酒精濃度每公升○‧八五亳克之
    程度，猶騎乘前開機車，行駛於長安東路一段，而為警舉發
    ，已如前述，且其吐氣酒精濃度已逾每公升○點五毫克，依
    前開說明，有反應較慢、感覺減低、影響駕駛等輕度到中度
    中毒症狀，顯已達注意力、反應力、操控力、判斷力及感知
    能力均降低之不能安全駕駛動力交通工具之程度，而在上開
    道路交通安全規則第一百十四條第二款及道路交通管理處罰
    條例第三十五條第一項第一款明文禁止之列。是異議人縱安
    全抵達目的地，並無肇事，且已通過酒後測驗，亦不得據為
    有利於異議人之認定。本件事證明確，異議人酒後駕車之違
    規行為洵堪認定。
六、綜上所述，異議人確有於飲用酒類或其他類似物後，騎乘上
    開機車，於前揭時、地經測試檢定有酒精濃度超過規定標準
    之違規行為，從而，原處分機關依前揭道路交通管理處罰條
    例第三十五條第一項第一款、違反道路交通管理事件統一裁
    罰基準及處理細則第四十三條、第四十四條、第六十一條及
    違反道路交通管理事件統一裁罰基準表之規定，裁處異議人
    罰鍰四萬五千元，並吊扣駕駛執照十二個月，核無違誤。異
    議人之異議，為無理由，應予駁回。
據上論斷，應依道路交通案件處理辦法第十九條，裁定如主文。
中　　華　　民　　國　九十四　年　　十　　月　十二　　日
　　　　　　　　　交通法庭法  官 陳芃宇
以上正本證明與原本無異。
如不服本裁定，應於送達後5日內，向本院提出抗告狀。
                          書記官 周小玲
中　　華　　民　　國　九十四　年　　十　　月　十二　　日
